臺灣苗栗地方法院刑事判決　　　　　　　96年度易字第1031號
公　訴　人　臺灣苗栗地方法院檢察署檢察官
被　　　告　乙○○
　　　　　　　　　　　弄1號4.
上列被告因傷害案件，經檢察官聲請簡易判決處刑（96年度偵字
第2092號），本院苗栗簡易庭認不宜以簡易判決處刑，改依通常
程序審理，被告於本院審理時就被訴事實為有罪之陳述，經本院
裁定進行簡式審判程序，判決如下：
    主    文
乙○○傷害人之身體，處拘役肆拾日，如易科罰金，以新臺幣壹
仟元折算壹日，減為拘役貳拾日，如易科罰金，以新臺幣壹仟元
折算壹日。
    事    實
一、乙○○與甲○○係夫妻關係，二人間具有家庭暴力防治法第
    3 條第1 款所定之家庭成員關係。乙○○於民國96年3 月23
    日晚上7 時30分許，在苗栗縣苗栗市○○里○○鄰○○路66巷
    30弄1 號4 樓住處，因細故與甲○○發生爭執，詎乙○○竟
    基於傷害之犯意，以手掐甲○○之脖子，致甲○○受有右頰
    擦傷（約1 ×0.2 公分）、前頸部點狀出血及前胸部長條狀
    皮下淤血4 處（長約1~10公分，寬約1 公分）等傷害。
二、案經甲○○訴由苗栗縣警察局苗栗分局報請臺灣苗栗地方法
    院檢察署檢察官聲請簡易判決處刑。
    理    由
一、按簡式審判程序之證據調查，不受第159 條第1 項之限制，
    刑事訴訟法第273 條之2 定有明文，是依上開規定，於行簡
    式審判程序之案件，被告以外之人於審判外之陳述，除有其
    他不得作為證據之法定事由外，應認具有證據能力。查本案
    證人即告訴人甲○○於警詢、檢察事務官詢問時；證人宋秀
    玲、劉玳玟於檢察事務官詢問時所為陳述，雖均係被告以外
    之人於審判外之陳述，惟因本案採行簡式審判程序，復無其
    他不得作為證據之法定事由，揆諸首揭說明，均應認具有證
    據能力，合先敘明。
二、上開事實，業據被告乙○○於本院審理時坦承不諱，核與證
    人即告訴人甲○○於警詢、檢察事務官偵查時指述之情節相
    符，復經證人宋秀玲、劉玳妏於檢察事務官偵查中證述明確
    （見偵查卷第8 至11、25至26、36至37頁)， 並有戶口名簿
    影本1 紙、苗栗縣警察局苗栗分局處理家庭暴力與兒少保護
    案件調查紀錄（通報）表1 份、行政院衛生署苗栗醫院於96
    年3 月24日出具之驗傷診斷書1 紙、嘉義市警察局第二分局
    處理家庭暴力與兒少保護案件調查紀錄（通報）表影本、苗
    栗地檢署犯罪被害人保護服務處轉介回覆表、中華電信行動
    電話資料查詢明細各1 份在卷可資佐證（見偵查卷第12至15
    、22、27至28、33頁），堪認被告上開自白與事實相符，洵
    堪採信。從而，本案事證明確，被告犯行洵堪認定，應依法
    論科。
三、查被告行為後，家庭暴力防治法於96年3 月28日修正公布，
    比較被告行為前後家庭暴力防治法有關「家庭暴力」、「家
    庭暴力罪」之定義，僅係條次之變更，不生新舊法比較適用
    之問題。另按按配偶係為家庭成員，家庭成員間實施身體或
    精神上不法侵害之行為者，均屬家庭暴力，而家庭成員間故
    意實施家庭暴力行為而成立其他法律所規定之犯罪，則應成
    立家庭暴力罪，現行（即修正後）家庭暴力防治法第2 條第
    1 款、第2 款分別定有明文。本案被告傷害其配偶即告訴人
    之身體，核其所為係觸犯上開規定之家庭暴力罪，並應成立
    刑法第277 條第1 項之傷害罪。爰審酌被告與告訴人係夫妻
    關係，未能和睦相處，僅因口角爭執，進而出手傷害告訴人
    ，不僅未能解決紛爭，更加深彼此間怨懟，並考量其犯罪之
    手段、對告訴人身體傷害部位及其受傷程度、犯罪後試圖與
    告訴人取得和解，然因離婚條件未能達成一致而無法和解，
    暨於本院審理時坦承犯行之態度等一切情狀，量處如主文所
    示之刑，並諭知易科罰金之折算標準。
四、又被告行為後，中華民國96年罪犯減刑條例，業於96年7 月
    16日施行，本案被告犯罪時間係在96年4 月24日以前，且所
    犯之罪符合中華民國96年罪犯減刑條例第2 條第1 項第3 款
    之規定，亦無該條例第3 條規定不予減刑之情形，自應依該
    條例第2 條第1 項第3 款之規定減其宣告刑2 分之1 ，並依
    該條例第9 條之規定，就所減得之刑，諭知易科罰金之折算
    標準。
據上論斷，應依刑事訴訟法第452 條、第284 條之1 、第273 條
之1第1項、第299 條第1 項前段，刑法第277 條第1 項、第41條
第1 項前段，中華民國96年罪犯減刑條例第2 條第1 項第3 款、
第7 條、第9 條，刑法施行法第1 條之1 第1 項、第2 項前段，
判決如主文。
本案經檢察官黃俊鳴到庭執行職務。
中　　華　　民　　國　　96　　年　　12　　月　　27　　日
                  刑事第一庭    法　官　林佩儒
以上正本證明與原本無異。
如不服本判決，應於判決送達後10日內向本院提出上訴狀（應抄
附繕本），其未敘述上訴理由者，應於上訴期間屆滿後20日內補
提理由書狀於本院，上訴於臺灣高等法院臺中分院。告訴人或被
害人如對於本判決不服者，應具備理由請求檢察官上訴，其上訴
期間之計算係以檢察官收受判決正本之日期為準。
   　　                     　　書記官　葉俊宏
中　　華　　民　　國　　96　　年　　12　　月　　27　　日
附錄本案論罪科刑法條：
刑法第277 條第1 項
傷害人之身體或健康者，處3 年以下有期徒刑、拘役或1 千元以
下罰金。
